【裁判字號】    99,易,368
【裁判日期】    990430
【裁判案由】    竊盜
【裁判全文】
臺灣臺南地方法院刑事判決               99年度易字第368號
公  訴  人  臺灣高雄地方法院檢察署檢察官
被      告  甲○○
上列被告因竊盜案件，經檢察官提起公訴（98年度偵字第34417
號），本院判決如下：
    主  文
甲○○犯毀壞門扇竊盜罪，累犯，處有期徒刑捌月。
    事  實
一、甲○○曾因施用毒品案件，經本院於民國93年11月30日以93
    年度訴字第799號判處有期徒刑10月，並於94年1月28日確定
    ，甫於94年9月4日（起訴書誤植為「5」日）執行完畢，翌
    日出監。詎渠復意圖為自己不法之所有，於98年2月（起訴
    書誤植為「6」月）17日下午某時，在雲林縣褒忠鄉田洋村
    頂田48-8號章（起訴書誤植「張」）陳玉位住處，以不詳方
    式毀壞乙○○上開住處與門扇相結合之喇叭鎖，進入乙○○
    上開住處二樓房間，竊取乙○○所有放置於衣櫃內之現金新
    臺幣400元及鑽石耳環1對等物，得手後，逃離現場。嗣乙○
    ○於同日下午17時15分返家後，發現其住處門鎖遭破壞，報
    警循線而查獲上情。
二、案經雲林縣警察局虎尾分局報由臺灣雲林地方法院檢察署呈
    請臺灣高等法院檢察署核轉臺灣高雄地方法院檢察署檢察官
    偵查起訴，並由臺灣高雄地方法院裁定移轉本院管轄。
    理  由
一、訊據被告甲○○於偵審中均坦承有於前開時、地竊取被害人
    乙○○財物之事實，核與證人即被害人乙○○於偵查中所證
    述情節相符，復有現場照片3 幀附卷可稽。另警方於被害人
    乙○○住處衣櫃採集之指紋經送鑑定結果，亦與內政部警政
    署刑事警察局檔存之被告指紋卡之左拇指指紋相符，亦有卷
    附該局98年4月8日刑紋字第0980045865號鑑驗書相符。
        另被告雖供稱其所竊取之財物中並無鑽石耳環1 對，惟
    此部分業據被害人乙○○於偵查中結證在卷，參諸被害人乙
    ○○於案發翌日製作警詢筆錄時即明確指出其失竊鑽石耳環
    1對，且本案被害人乙○○失竊財物僅400元現金及鑽石耳環
    1對，財物種類及數量並非繁雜而不易清點，鑽石耳環1對亦
    係其於本件竊案中之主要失竊財物，被害人乙○○應不致指
    述有誤，其供述應可採信。從而，本案事證明確，被告犯行
    堪以認定，應依法論科。
二、被告毀壞與門扇相結合而成為門扇一部分之喇叭鎖行竊，核
    其所為，係犯刑法第321條第1項第2 款之毀壞門扇竊盜罪。
    公訴意旨雖認被告係持螺絲起子撬開上開門鎖行竊，故其尚
    涉有刑法第321條第1項第3 款之攜帶兇器竊盜犯行。惟被告
    否認其有持螺絲起子撬開上開門鎖行竊，並辯稱他只是將門
    鎖踹開行竊等語。經查，依被害人乙○○之供述，本件於案
    發現場雖發現有1 支螺絲起子，但被告自始即否認有攜該螺
    絲起子行竊，亦無證據足資認定被告有攜該螺絲起子行竊之
    事實。況上開螺絲起子並未隨案移送，經本院向承辦本案之
    雲林縣警察局虎尾分局查詢結果，該螺絲起子並非現場查扣
    ，而係屋主事後直接拿到派出所，有卷附99年4 月12日電話
    記綠表可稽。然本案發生後警方於案發日下午19時10分（距
    屋主返家發現遭竊不到2 小時）即前往案發現場勘查採證，
    何以未發現有該螺絲起子，而係由屋主事後直接拿到派出所
    ？從而，本件尚難逕行認定係持螺絲起子行竊，其並無涉有
    刑法第321條第1項第3 款之攜帶兇器竊盜犯行，附此敘明。
    被告曾因施用毒品案件，經本院於93年11月30日以93年度訴
    字第799號判處有期徒刑10月，並於94年1月28日確定，甫於
    94年9月4日執行完畢，翌日出監，有臺灣臺南地方法院檢察
    署刑案資料查註紀錄表及臺灣高等法院被告全國前案紀錄表
    各1件在卷可按，其於5年內故意再犯本件有期徒刑以上之罪
    ，為累犯，應依刑法第47條第1 項規定，加重其刑。爰審酌
    被告曾有前科犯行，因另案遭通緝，財務困窘而起意為本件
    竊盜之犯行，犯罪所生危害非鉅暨被告犯罪後坦承犯行等一
    切情狀，量處如主文所示之刑示懲。
三、據上論斷，應依刑事訴訟法第299條第1 項前段，刑法第321
    條第1項第2款、第47條第1項，刑法施行法第1條之1 ，判決
    如主文。
本案經檢察官丙○○到庭執行職務。
中    華    民    國    99    年    4     月    30    日
                  刑事第三庭  法  官  鄭文祺
以上正本證明與原本無異。
如不服本判決，應於收受本判決後10日內，向本院提出上訴書狀
，並應敘述具體理由。其未敘述上訴理由者，應於上訴期間屆滿
後20日內向本院補提理由書狀（均須按他造當事人之人數附繕本
）「切勿逕送上級法院」。
                              書記官  張宜柔
中    華    民    國    99    年    4     月    30    日
附錄本案論罪科刑法條全文：
刑法第321條
（加重竊盜罪）
犯竊盜罪而有左列情形之一者，處6月以上、5年以下有期徒刑：
一  於夜間侵入住宅或有人居住之建築物、船艦或隱匿其內而犯
    之者。
二  毀越門扇、牆垣或其他安全設備而犯之者。
三  攜帶兇器而犯之者。
四  結夥三人以上而犯之者。
五  乘火災、水災或其他災害之際而犯之者。
六  在車站或埠頭而犯之者。
前項之未遂犯罰之。

司法院資訊處製作；財團法人民間司法改革基金會備份。
